臺灣桃園地方法院刑事判決　　　　　　　　　　　　九十一年度交易字第一二七號
　　公　訴　人　臺灣桃園地方法院檢察署檢察官
　　被　　　告　乙○○
　　　　　　　（原名戴雪伊）
右列被告因過失傷害案件，經檢察官提起公訴（九十年度偵字第一八一三六號）本院
判決如左：
    主  文
乙○○因過失傷害人，處拘役參拾日，如易科罰金，以參佰元折算壹日。
    事  實
一、乙○○於民國九十年七月十一日上午駕駛車號９Ｎ─２６００號自小客車，沿桃
    園縣桃園市○路○街六十一巷由南往北（由中路北街六十一巷往中路北街）方向
    行駛，於同日上午十時四十五分許，行經桃園市○路○街六十一巷與中路北街三
    十九巷四弄之無號誌交岔路口時，應注意汽車型經無號誌交岔路口，如同為直行
    車，左方車應暫停讓右方車先行，而依當時之天候晴，路面乾燥無缺陷，視距良
    好等情況，並無不能注意之情勢，竟疏未注意，即貿然通過行駛，適有甲○○○
    無照騎乘車號ＨＵＥ─０７２重型機車搭載其孫女陳雅姿，自其右向沿中路北街
    三十九巷四弄往中路北街六時一巷十四弄方向行駛，亦疏未注意行經無號誌交岔
    路口應減速慢行，致兩車在中路北街六十一巷與中路北街三十九巷四弄交岔路口
    處發生碰撞，乙○○所駕駛之自小客車之右前保險桿碰撞甲○○○機車之車頭，
    甲○○○、陳雅姿因而人車倒地，因乙○○驚嚇過度不及煞車致甲○○○摔倒於
    ９Ｎ─２６００號自小客車之前方，陳雅姿則倒於９Ｎ─２６００號自小客車之
    左後輪處，甲○○○因而受有左腳踝骨折、頭部外傷合併枕部撕裂傷等傷害，陳
    雅姿則受有右手背表淺部損傷、左臉擦傷及右額血腫３＊３公分等傷害。乙○○
    並於有偵查犯罪職權之機關發覺犯罪前，主動報案自首，進而接受本件審判。
二、案經甲○○○、陳雅姿之法定代理人丙○○訴由桃園縣警察局桃園分局報請台灣
    桃園地方法院檢察署檢察官偵查起訴。
    理  由
一、右揭事實，業據被告乙○○於警偵訊及本院審理中供承不諱，核與告訴人甲○○
    ○指述情節相符，並有道路交通事故調查報告表及現場照片四張附卷可稽。依道
    路交通事故調查報告表所附現場圖顯示，在中路北街三十九巷與中路北街六十一
    巷交岔口留有八‧六公尺之刮地痕，在刮地痕旁有鞋子一隻，在９Ｎ─２６００
    號左後輪處有血跡，距離ＨＵＥ─０７２重型機車車輪三‧八公尺附近有鞋子一
    隻，被告之自小客車右前保險桿受損、引擎蓋凹損，告訴人甲○○○之機車車頭
    受損，此有現場照片在卷可憑，依車輛受損之情形與所在之位置，參照被告乙○
    ○之供述、告訴人甲○○○之指述相互核對，可知本件肇事之中路北街六十一巷
    與中路北街三十九巷四弄交岔路口為為無號誌之路口，被告乙○○所駕駛之自小
    客車與告訴人甲○○○所騎乘之重機車之行車動線均為直行車，被告乙○○之自
    小客車屬左方車，告訴人甲○○○之重機車則屬右方車，足認應係被告乙○○與
    告訴人甲○○○之兩車均欲通過該交岔路口，被告未讓右方來車先行，且告訴人
    在行經此無號誌之交岔路口時，未減速慢行。仍保持十餘公里公里之時速，致被
    告自小客車之右前保險桿擦撞到告訴人重機車車頭，被告受到撞擊驚嚇未採煞車
    繼續前行，致告訴人甲○○○倒地於被告自小客車前方，被害人陳雅姿則倒於被
    告小客車停車處之左後輪處，告訴人之重機車因遭撞擊致機車頭朝被告小客車之
    車尾處斜倒於被告自小客車之後方中路北街六十一巷之路邊。
二、按汽車行駛至無號誌交岔路口，如同為直行車，左方車應讓右方車先行；汽車行
    經無號誌之交岔路口，應減速慢行，作隨時停車之準備，道路交通安全規則第一
    百零二條第二款、第九十三條第一項第四款分別訂有明文。被告駕車自應遵守前
    開規定，且依當時之天候為日間，有自然光，且路面無障礙，視距良好等一切情
    狀以觀，並無不能注意之情事，其疏未注意，於行經本件無號誌交岔路口時，本
    應讓其右方車先行，詎其搶道先行，致與由其右方駛來由告訴人甲○○○所駕駛
    之重機車發生碰撞，雖告訴人甲○○○於行經無號誌交岔路口未減速慢行坐隨時
    停車之準備，亦有過失，然本件車禍之發生，應係被告未讓右方之告訴人來車先
    行為肇事主因。況本件肇事經送台灣省桃園縣區車輛行車事故鑑定委員會鑑定結
    果認為被告乙○○駕駛自小客車為暫停讓右方車先行，告訴人甲○○○駕駛重機
    車行經無號誌交岔路口未減速慢行，均為肇事原因，此有九十府車鑑桃字第九○
    一三九四號函暨鑑定意見書在卷可稽。又告訴人甲○○○因本件車禍受有左腳踝
    骨折、頭部外傷合併枕部撕裂傷等傷害，陳雅姿則受有右手背表淺部損傷、左臉
    擦傷及右額血腫３＊３公分等傷害，亦有診斷證明書二紙在卷可稽，雖告訴人甲
    ○○○就本件車禍發生與有過失，然不因此解免被告刑責，是被告自應負過失責
    任，且其過失行為與被害人之死亡，兩者間復有相當因果關係，其犯罪事證已臻
    明確，犯行應堪認定。
三、核被告乙○○所為，係犯刑法第二百八十四條第一項前段之過失傷害罪。被告以
    一過失行為致告訴人乙○○與被害人陳雅姿受傷，為想像競合犯，應依刑法第五
    十五條之規定從一重之刑法第二百八十四條第一項前段論處。又被告乙○○在肇
    事後，犯罪未被發覺前向桃園縣警察局桃園分局警備隊警員蔡銘聰自首，已據證
    人蔡銘聰到庭結證稱其到場處理時，被告自己承認駕車肇事等情屬實，應依刑法
    第六十二條前段之規定減輕其刑。爰審酌被告過失程度、犯罪後即送被害人赴醫
    ，向承辦警員自首，告訴人所受傷勢及迄今均未與告訴人甲○○○、被害人陳雅
    姿成立和解，賠償損害，告訴人甲○○○亦同有過失等一切情狀，量處被告如主
    文所示之刑，並諭知易科罰金之折算標準，以示懲儆。
據上論斷，應依刑事訴訟法第二百九十九條第一項前段，刑法第二百八十四條第一項
前段、第六十二條前段、第四十一條第一項前段，罰金罰鍰提高標準條例第一條前段
、第二條，判決如主文。
本案經檢察官崔秉君到庭執行職務。
中      華      民      國    九十一    年    六    月      二十四      日
                                   台灣桃園地方法院交通法庭
                                       法  官  林  孟  宜
右正本證明與原本無異。
如不服本判決，應於判決送達後十日內向本院提出上訴狀( 應附繕本 )，上訴於
臺灣高等法院。
                                       書記官  王  陳  龍
中      華      民      國    九十一    年    六    月      二十五      日
附論罪科刑依據之法條：
刑法第二百八十四條
因過失傷害人者，處六月以下有期徒刑、拘役或五百元以下罰金。致重傷者，處一年
以下有期徒刑、拘役或五百元下罰金。
從事業務之人，因業務之過失傷害人者，處一年以下有期徒刑、拘役或一千元以下罰
金。致重傷者，處三年以下有期徒刑、拘役或二千元以下罰金。
